# **Miguel Dias**

### **SOFTWARE-INGENIEUR**

Berlin, Deutschland (+351) 910873042 I miguel.dias.1212@gmail.com I linkedin.com/in/migueldias1212

# Zusammenfassung

Engagierter Software-Ingenieur mit umfangreicher Erfahrung in Cloud-Infrastruktur, Datenengineering und DevOps. Nachgewiesene Erfolge in der Automatisierung von Prozessen, der Lösung kritischer Vorfälle und der Führung von Teams zur Steigerung der Produktivität. Strebt danach, technische Expertise und Teamfähigkeit in einem dynamischen Umfeld einzubringen.

# Technische Fähigkeiten

- · Programmierung: Python, Java, Kotlin, C, SQL, MongoDB, R
- · Data Science: Jupyter, Pandas, NumPy, scikit-learn, spaCy, Matplotlib
- · Datenengineering: Snowflake, Airflow, Digdag, Spark, Kafka
- Webentwicklung: HTML/CSS/JavaScript, Nginx, Flask, FastAPI, Django, Django REST Framework, Streamlit
- DevOps & Cloud: Docker, Kubernetes, AWS, Azure, GCP, Terraform, DataDog

# Berufserfahrung

#### **RELEX Solutions, Berlin**

CLOUD-INFRASTRUKTUR-INGENIEUR

Okt 2022 - Heute

- Automatisierte Cloud-Bereitstellung: Entwicklung einer Django-Anwendung zur Automatisierung des Cloud-Infrastrukturaufbaus mit Terraform und Python, Verbesserung des Migrationsprozesses und der Einsatzeffizienz.
- Implementierung von Cloud-Monitoring: Einsatz einer auf Azure basierenden Protokollierungspipeline mit Event Hub, Functions und Datadog, Verbesserung der betrieblichen Übersicht und Reaktionsfähigkeit.
- Kosteneffizienter Datentransfer: Orchestrierung der Konzeption einer Datei-Pull/Push-Lösung unter Verwendung von Azure Data Factory, Optimierung der Datentransferkosten und -effizienz über mehrere Cloud-Plattformen hinweg. Durchführung umfassender Kostenanalysen zur Maximierung der Einsparungen für Kunden.
- Kollaborative Teamkultur: Beitrag zu einem Teamumfeld, das Zuhören, Konsensbildung und Zusammenarbeit schätzt.

# **Lisbon Data Science Academy, Lissabon**

LEITENDER DEVOPS-INGENIEUR (900+ STUDENTEN)

Mär 2022 - Jan 2023

- Entwicklung und Einsatz von Werkzeugen für Studenten unter Verwendung von Python, FastAPI und Docker.

• Entwicklung einer Django REST Framework API zur Sammlung von Studentenabgaben, präsentiert in einem auf Django basierenden Dashboard, bereitgestellt auf AWS Fargate.

#### DEVOPS-INGENIEUR

#### Mär 2020 - Mär 2022

- Verfassung eines umfassenden Leitfadens zur Einrichtung einer professionellen Python-Entwicklungsumgebung, Bereitstellung fortlaufender Unterstützung für Studenten.
- Implementierung von CI/CD-Pipelines für das Testen, Freigeben und automatische Bewerten von Lernmaterialien.

#### **DATENWISSENSCHAFTSLEHRER**

#### Mär 2020 - Jan 2023

- Überwachung eines Teams von Datenwissenschaftlern bei der Erstellung und Bereitstellung von Lehrinhalten und Werkzeugen, Unterstützung für Studenten.
- Gestaltung und Durchführung eines Hackathons zur Spezialisierung auf Datenbereinigung für maschinelles Lernen.
- Mentor während Hackathons, Unterstützung von Studenten bei technischen und maschinellen Lernanfragen.
- Durchführung der Qualitätssicherung für das Python-Vorbereitungskursmaterial, Sicherstellung hoher Bildungsstandards.

## DareData, Lissabon

#### **DATENINGENIEUR - AICEP**

#### März 2022 - Juni 2022

- Entwicklung einer Webanwendung zur Verarbeitung und Suche von Dokumenten mit NLP und Computer Vision, Erreichung einer 75%igen Steigerung der Dokumentenverfügbarkeit für die Suche mit Elasticsearch.
- · Schreiben von ETL-Prozessen mit Airflow auf Google Cloud Composer.
- · Bereitstellung von neo4j und Elasticsearch-Diensten auf GCP.
- Durchführung von Kosten- und Funktionsanalysen verschiedener Anbieter von Quellcodeverwaltung.

### **DATENINGENIEUR - NOS**

#### Nov 2021 - Apr 2022

- Aufbau von Datenbeschaffungspipelines mit einem speziellen Framework unter Verwendung von Oracle SQL, Bash, Hive.
- Förderung des Wissensaustauschs zwischen Teams, Erstellung von Lernmaterialien, die die Einarbeitungszeit von Dateningenieuren um 3 Monate verkürzten.

#### **Bond Touch, Lissabon**

# DATENWISSENSCHAFTLER/INGENIEUR

#### Feb 2020 - Juli 2021

- Gewinnung von Einsichten aus Daten zur Unterstützung von Produktentscheidungen, Verwaltung eines Data Warehouses mit AWS EC2, Firehose, S3, Snowflake und Terraform.
- Entwicklung der Datenerfassung auf Android-Geräten und der Cloud-Infrastruktur für den Datenempfang.
- Erstellung von Data Marts für spezifische Geschäftsanforderungen in enger Zusammenarbeit mit Produkt- und Marketingteams für Berichte und Dashboards.
- Einführung einer unternehmensweiten Business-Intelligence-Lösung (Chartio) und Definition von Key Performance Indicators mit Entscheidungsträgern.

• Anwendung von NLP auf Kundenbefragungen und Entwicklung eines internen Tools für den Kundensupport unter Verwendung von Django, MongoDB, SQL, AWS ECS, Fargate und Terraform.

### Mobipium, Lissabon

PRAKTIKANT DATENWISSENSCHAFTLER

Jan 2019 - Apr 2019

 Aufbau einer Machine-Learning-Pipeline auf AWS EC2 zur Vorhersage von Key Performance Indicators für Werbekampagnen.

# **Bildungsweg**

## Universität Lissabon, Lissabon

GRADUIERTENSTUDIUM ZUM MASTER IN DATENWISSENSCHAFT

Sep 2018 - Dez 2019

- Vertiefung in fortgeschrittene Studien der Datenwissenschaft, einschließlich Cloud Computing und maschinellem Lernen.
- Entwicklung eines Kubernetes-Clusters auf GCP zur Steigerung der Leistung vor Verstärkungslernalgorithmen.

BACHELOR IN SOFTWARE-INGENIEURWESEN

Sep 2014 - Jul 2019

Abschluss eines umfassenden Studiengangs im Software-Engineering mit Schwerpunkt auf Sicherheit,
Zuverlässigkeit und Softwarearchitekturmuster.

#### Lisbon Data Science Starters Academy, Lissabon

DATENWISSENSCHAFTS-BOOTCAMP

Jul 2019 - Mär 2020

- Tätigkeit als "Student QA" im Qualitätsicherungsprozess für Lerneinheiten, Sicherstellung der Genauigkeit und Klarheit des Lehrmaterials.
- Meisterung praktischer Übungen und Projekte in Binärklassifikation, Datenbereinigung, Zeitreihenprognose, NLP und Empfehlungssystemen.
- Zusammenarbeit in fünf 6-stündigen Team-Hackathons, Bearbeitung von realen Industrieproblemen mit maschinellem Lernen, was die Problemlösungs- und Teamfähigkeiten schärfte.

# **Projekte**

# **Jobs Dashboard**

Nov 2020 - Feb 2021

• Entwicklung eines Web-Scraping- und Berichtswerkzeugs für Arbeitsmarktanalysen, Nutzung von Digdag, Nginx, AWS EC2 und Terraform.

### **Magic the Gathering Analytics**

Okt 2019 - Dez 2019

• Erstellung eines Dashboards für Sammler, Datenscraping mit Python, Speicherung in PostgreSQL und Bereitstellung mit Flask und Apache.

3

# Sprachen

- Portugiesisch (Muttersprache)Englisch (Fließend)Deutsch (A1)